【裁判字號】    94,中簡上,662
【裁判日期】    950303
【裁判案由】    毒品危害防制條例
【裁判全文】
臺灣臺中地方法院刑事判決           94年度中簡上字第662號
上  訴  人  臺灣臺中地方法院檢察署檢察官
被      告  甲○○
上列上訴人因被告違反毒品危害防制條例案件，不服本院臺中簡
易庭94年度中簡字第2488號中華民國94年8月3日第一審簡易判決
（聲請案號：臺灣臺中地方法院檢察署94年度毒偵字第1988號）
，提起上訴及移送併辦（94年度毒偵字第5212、5234、5361、54
49號），本院管轄之第二審合議庭逕依通常程序為第一審判決如
下：
    主    文
原判決撤銷。
甲○○連續施用第二級毒品，累犯，處有期徒刑壹年。扣案之吸
食器肆支、吸食器貳組、藥鏟貳支均沒收。
    犯罪事實
一、甲○○前因施用毒品案件，經本院分別判處有期徒刑四月、
    一年確定，經入監執行，甫於民國91年1月30日縮短刑期執
    行完畢，又因竊盜案件，經本院判處有期徒刑三月確定，甫
    於93年12月6日易科罰金執行完畢。又甲○○前因施用毒品
    案件，經本院裁定送觀察、勒戒後，認無繼續施用毒品之傾
    向，由臺灣臺中地方法院檢察署檢察官於87年11月27日以87
    年度偵字第25265號不起訴處分確定後，再因施用毒品案件
    經觀察、勒戒後認有繼續施用毒品之傾向，經本院以88年度
    毒聲字第1886號裁定令入戒治處所施以強制戒治，嗣因戒治
    成效合格，經本院裁定於88年10月30日停止戒治出監，所餘
    戒治期間付保護管束，期間至89年3月21日，但於停止戒治
    期間再犯施用第二級毒品罪，經本院撤銷前開停止戒治裁定
    ，令其再入戒治處所施以強制戒治，於89年10月24日戒治期
    滿執行完畢；惟甲○○不知悛悔警惕，於前開強制戒治執行
    完畢釋放後五年內，竟又基於施用第二級毒品甲基安非他命
    之概括犯意，自92年8月間起至94年9月12日下午5時許，在
    臺中縣大里市○○里○○路355巷6號住處，以將甲基安非他
    命置入吸食器內加熱燒烤，使之產生煙霧後，再以口鼻吸取
    其煙氣之方式，連續施用第二級毒品甲基安非他命多次，施
    用頻率為每星期1、2次（聲請簡易處刑及併辦意旨誤認甲○
    ○所施用者為安非他命）。嗣經警先後於（一）94年3月25
    日20時許在上址住處查獲，並扣得吸食器二支、藥鏟一支；
    （二）同年6月15日17時30分許在上址住處查獲，並扣得吸
    食器一組；（三）同年7月22日20時40分許在上址住處查獲
    ，並扣得吸食器一支、藥鏟一支；（四）同年8月30日18 時
    許在上址住處查獲，並扣得吸食器一組；（五）94年9月13
    日17時許在上址住處查獲，並扣得吸食器一支；且查獲時均
    經警採集其尿液送驗均呈甲基安非他命在人體代謝後之安非
    他命、甲基安非他命陽性反應，始悉上情。
二、案經臺中縣警察局霧峰分局、臺中市警察局第四分局、臺中
    市警察局第五分局、臺中市警察局第三分局先後報告臺灣臺
    中地方法院檢察署檢察官偵查後，聲請簡易判決處刑及移送
    併辦。
    理    由
一、上揭犯罪事實，業據被告甲○○迭自警詢、偵查、本院準備
    程序及審理時坦承不諱，且被告先後為警查獲時所採之尿液
    經送檢驗確均呈甲基安非他命在人體代謝後之安非他命、甲
    基安非他命陽性反應，有詮昕科技股份有限公司濫用藥物尿
    液檢驗報告一紙、中山醫學大學附設醫院藥物濫用檢測中心
    驗尿報告四紙附卷可稽（見94年度毒偵字第1988號卷第26頁
    、94年度毒偵字第4561號卷第8頁、94年度核退字第1628號
    卷第28頁、94年度核交字第192號卷第19頁、94年度毒偵字
    第5449號卷第10頁）。此外，復有被告先後為警查獲時扣案
    之吸食器四支、吸食器二組、藥鏟二支可資佐憑，足見被告
    上開自白確與事實相符，堪以採信。又被告曾因施用毒品案
    件，經本院裁定送觀察、勒戒後，認無繼續施用毒品之傾向
    ，由臺灣臺中地方法院檢察署檢察官於87年11月27日以87年
    度偵字第25265號不起訴處分確定後，復因施用毒品案件，
    經觀察、勒戒後認有繼續施用毒品之傾向，再經本院以88年
    度毒聲字第1886號裁定令入戒治處所施以強制戒治，嗣因戒
    治成效合格，經本院裁定停止戒治，於88年10月30日停止戒
    治出監，所餘戒治期間付保護管束，期間至89年3月21日，
    但於停止戒治期間再犯施用第二級毒品罪，經本院撤銷前開
    停止戒治裁定，令其再入戒治處所施以強制戒治，於89年10
    月24日戒治期滿執行完畢等情，有臺灣臺中地方法院檢察署
    刑案資料查註紀錄表、臺灣高等法院被告前案紀錄表在卷可
    稽；從而，被告於前開強制戒治執行完畢釋放後，五年內再
    犯施用第二級毒品甲基安非他命之犯罪事實，洵堪認定，
    本件事證明確，應予依法論科。
二、核被告所為：
（一）按甲基安非他命係屬毒品危害防制條例第二條第二項第二
      款所指之第二級毒品，核被告所為，係犯毒品危害防制條
      例第十條第二項之施用第二級毒品罪。聲請簡易處刑及併
      辦意旨認被告係施用第二級毒品安非他命云云。惟查，施
      用安非他命者，其尿液中之代謝物為安非他命，依現行濫
      用藥物尿液檢驗作業準則，其濃度大於500ng/ml者，判定
      為安非他命陽性反應。施用甲基安非他命者，其尿液中之
      代謝物為甲基安非他命及安非他命，依現行濫用藥物尿液
      檢驗作業準則，其甲基安非他命濃度大於500ng/ml，且其
      代謝物安非他命濃度大於200ng/ml者，判定為甲基安非他
      命陽性反應；施用安非他命者，其尿液代謝物應為安非他
      命陽性反應，不會產生有甲基安非他命陽性反應，施用甲
      基安非他命者，其尿液代謝物會呈甲基安非他命及安非他
      命陽性反應；人體施用甲基安非他命後，在主要代謝物中
      未改變形態之甲基安非他命佔施用劑量達43%，而安非他
      命佔5%等情，有內政部警政署刑事警察局93年4月27日刑
      鑑字第0930086213號函、行政院衛生署管制藥品管理局
      93年5月6日管檢字第0930003896號函及法務部調查局93年
      5月4日調科壹字第09362413980號函足憑，被告尿液代謝
      物同時有甲基安非他命及安非他命濃度的陽性反應，顯然
      係施用第二級毒品甲基安非他命，而非施用第二級毒品安
      非他命甚明，是檢察官此部分所指，容有誤認，併予敘明
      。
（二）被告因施用第二級毒品甲基安非他命而持有之低度行為，
      為施用之高度行為所吸收，不另論罪。被告先後多次施用
      第二級毒品甲基安非他命之犯行，時間緊接，所犯係構成
      要件相同之罪名，顯係基於概括犯意反覆為之，為連續犯
      ，應依刑法第五十六條規定論以一罪，並加重其刑。
（三）又被告曾因違反毒品危害防制條例，經本院先後以88年度
      中簡字第753號判處有期徒刑四月，如易科罰金，以銀元
      三百元折算一日確定，及以89年度易字第861號判處有期
      徒刑一年確定，接續執行後，於90年12月17日因縮短刑期
      假釋出監，於91年1月30日縮刑期滿執行完畢，又因竊盜
      案件，經本院以93年度易字第1504號判處有期徒刑三月確
      定，甫於93年12月6日易科罰金執行完畢有前開前科紀錄
      表可按，其於受有期徒刑之執行完畢後，五年內再犯本件
      有期徒刑以上之罪，為累犯，應依刑法第四十七條規定加
      重其刑，並遞加之。
（四）檢察官雖僅就被告於94年3月23日施用第二級毒品甲基安
      非他命一次之犯行起訴，然被告係自92年8月間某日起至
      94年9月12日17時止施用第二級毒品甲基安非他命多次，
      且上開多次犯行與前揭已經起訴之施用第二級毒品甲基安
      非他命一次犯行，有連續犯之裁判上一罪關係，已如前述
      ，基於審判不可分之原則，應為起訴效力所及，且經檢察
      官移送併辦（94年度毒偵字第5212 、5234、5361、5449
      號），本院自得一併審究，附此敘明。
三、原審予以論科，固非無見，但就被告自92年8月間至94年9
    月12日間之多次施用第二級毒品犯行，除其中94年3月23日
    施用第二級毒品一次之犯行外，其餘犯罪事實均不及審酌，
    容有未洽，檢察官執此上訴，為有理由，應由本院撤銷原判
    決。另按檢察官聲請以簡易判決處刑之案件，經法院認為有
    第四百五十一條之一第四項但書之情形者，應適用通常訴訟
    程序審判之，刑事訴訟法第四百五十二條定有明文。又對於
    簡易判決之上訴，準用刑事訴訟法第三編第一章及第二章之
    規定，管轄第二審之地方法院合議庭受理簡易判決上訴案件
    ，應依通常程序審理。其認案件有刑事訴訟法第四百五十二
    條之情形者，應撤銷原判決，逕依通常程序為第一審判決，
    法院辦理刑事訴訟簡易程序案件應行注意事項第十四項亦有
    規定。查本院第二審合議庭認定之上揭犯罪事實，顯然與檢
    察官原據以求處罪刑之犯罪事實不符，且本院經審認結果，
    認所應量處之刑度（詳後述），亦不合於刑事訴訟法第四百
    四十九條第三項之規定，檢察官原聲請簡易判決處刑之請求
    顯有不當，而有同法第四百五十一條之一第四項但書第四款
    之情形，依前揭法律規定，原審適用簡易處刑程序，亦有未
    合，應由本院合議庭逕依通常程序審理後，而為第一審之判
    決（檢察官或被告如不服本判決，仍得於法定上訴期間內，
    向管轄之第二審法院提起上訴，附此敘明）。爰審酌被告前
    經二次觀察、勒戒及一次強制戒治程序，復因施用第二級毒
    品罪，經法院判處有期徒刑四月、一年確定，均已入監執行
    完畢，仍不知悛悔，素行不佳，有前開前科紀錄可按，被告
    再犯本件施用第二級毒品犯行，且期間曾為警查獲，猶無法
    警惕，顯見難以戒絕毒癮，無視毒品對自身健康之戕害及國
    家對於杜絕毒品犯罪之禁令；但其僅自行施用毒品，犯罪動
    機、目的尚屬單純，手段亦稱平和，且施用毒品係自戕行為
    ，被告亦未因而危害他人，所生損害非鉅，暨被告於犯後尚
    能坦認犯行，態度良好等一切情狀，量處如主文第二項所示
    之刑，以資懲儆。扣案之吸食器四支、吸食器二組、藥鏟二
    支，均係被告所有並供其違犯上開施用第二級毒品犯行所用
    之物，爰依刑法第三十八條第一項第二款宣告沒收。
據上論斷，應依刑事訴訟法第四百五十五條之一第一項、第三項
、第四百五十二條、第三百六十九條第一項前段、第三百六十四
條、第二百九十九條第一項前段，毒品危害防制條例第十條第二
項，刑法第十一條前段、第五十六條、第四十七條、第三十八條
第一項第二款，判決如主文。
中    華    民    國    95    年     3    月     3    日
              刑事第五庭  審判長法  官  賴功利
                                法  官  巫淑芳
                                法  官  林慧貞
以上正本證明與原本無異。
如不服本判決，應於送達後十日內向本院提出上訴狀（須附繕本
），上訴於臺灣高等法院臺中分院。
                                書記官  張皇清
中    華    民    國    95    年    3     月     6    日
附錄論罪科刑法條
毒品危害防制條例第十條第二項
施用第二級毒品者，處三年以下有期徒刑。


司法院資訊處製作；財團法人民間司法改革基金會備份。
